it: Tipo di gas: Anidride carbonica (CO2); Protossido di azoto (N2O); Altro
vi: Loại khí: Carbon dioxide (CO2); Nitơ oxit (N2O); Khác
zh-TW: 氣體類型: 二氧化碳 (CO2); 一氧化二氮 (N2O); 其他
ru: Тип газа: Углекислый газ (CO2); Закись азота (N2O); Другой
bg-BG: Вид газ: Въглероден диоксид (CO2); Азотен оксид (N2O); Друго
lt-LT: Dujų tipas: Anglies dioksidas (CO2); Azoto oksidas (N2O); Kita
pt-PT: Tipo de gás: Dióxido de carbono (CO2); Óxido nitroso (N2O); Outro
hu: Gáztípus: Szén-dioxid (CO2); Dinitrogén-oxid (N2O); Egyéb
es: Tipo de gas: Dióxido de carbono (CO2); Óxido nitroso (N2O); Otros
el: Τύπος αερίου: Διοξείδιο του άνθρακα (CO2); Υποξείδιο του αζώτου (N2O); Άλλο
sk-SK: Typ plynu: Oxid uhličitý (CO2); Oxid dusný (N2O); Iné
zh-CN: 气体类型: 二氧化碳 (CO2); 一氧化二氮 (N2O); 其他
nb: Gasstype: Karbondioksid (CO2); Lystgass (N2O); Annet
fr: Type de gaz: Dioxyde de carbone (CO2); Protoxyde d’azote (N2O); Autre
ko: 가스 유형: 이산화탄소(CO2); 아산화질소(N2O); 기타
da: Gastype: Kuldioxid (CO2); Lattergas (N2O); Andet
hr-HR: Vrsta plina: Ugljični dioksid (CO2); Dušikov oksid (N2O); Ostalo
pt-BR: Tipo de gás: Dióxido de carbono (CO2); Óxido nitroso (N2O); Outro
pl: Rodzaj gazu: Dwutlenek węgla (CO2); Podtlenek azotu (N2O); Pozostałe
sl-SI: Vrsta plina: Ogljikov dioksid (CO2); Dušikov oksid (N2O); Druga
en: Gas type: Carbon dioxide (CO2); Nitrous oxide (N2O); Other
tr: Gaz türü: Karbondioksit (CO2); Azot oksit (N2O); Diğer
de: Gasart: Kohlendioxid (CO2); Distickstoffmonoxid (N<sub>2</sub>O); Sonstiges
cs: Typ plynu: Oxid uhličitý (CO2); Oxid dusný (N2O); Jiné
nl: Gastype: Kooldioxide (CO2); Lachgas (N2O); Overig
sv: Gastyp: Koldioxid (CO2); Lustgas (N2O); Övrigt
ja: ガスの種類: 二酸化炭素 (CO2); 亜酸化窒素（N2O）; その他
ro-RO: Tip de gaz: Dioxid de carbon (CO2); Oxid de azot (N2O); Altele
fi: Kaasutyyppi: Hiilidioksidi (CO2); Dityppioksidi (N2O); Muu
th: ประเภทก๊าซ: คาร์บอนไดออกไซด์ (CO2); ไนตรัสออกไซด์ (N2O); อื่นๆ